【裁判字號】    99,交抗,28
【裁判日期】    990118
【裁判案由】    違反道路交通管理處罰條例
【裁判全文】
臺灣高等法院交通事件裁定              99年度交抗字第28號
抗  告  人
即受處分人  甲○○
上列抗告人因違反道路交通管理處罰條例案件，不服臺灣板橋地
方法院，中華民國98年12月17日所為裁定（98年度交聲字第4480
號），提起抗告，本院裁定如下：
    主  文
抗告駁回。
    理  由
一、原處分機關（交通部公路總局臺北區監理所板橋監理站）以
    抗告人即受處分人（下稱受處分人）甲○○駕駛車牌號碼DQ
    S-552 號輕型機車，於民國97年10月13日20時11分許，在臺
    北縣中和市○○路301 巷口為警攔查，測得呼氣酒精濃度為
    每公升0.59毫克（mg/l），違反道路交通管理處罰條例第35
    條第1項第1款規定，經臺北縣政府警察局中和分局錦和派出
    所執勤警員當場掣單舉發，原處分機關乃依前揭規定及違反
    道路交通管理事件統一裁罰基準表之規定，於98年7月20 日
    裁處受處分人罰鍰新臺幣（下同）45,000元，並吊扣駕駛執
    照12個月及施以道路交通安全講習。
二、原裁定意旨略以：受處分人聲明異議時，已逾法定不變期間
    ，其異議為不合法，應予駁回。
三、抗告意旨略以：受處分人因酒後駕車，前經臺灣板橋地方法
    院檢察署檢察官以97年度速偵字第4459號緩起訴處分命受處
    分人提供義務勞務確定後，原處分機關再予裁罰，是否有違
    一事不二罰原則。又受處分人因不諳法律，不知可以聲明異
    議以致逾期，是否有通融之處云云。
四、按聲明異議之受處分人即抗告人，不服公路主管機關所為之
    裁罰，得於裁決書送達之翌日起算20日內，向管轄地方法院
    交通法庭聲明異議，並得依法扣除在途期間及聲請回復原狀
    ，道路交通管理處罰條例第87條、道路交通案件處理辦法第
    12條定有明文；次按聲明異議案件之處理，除準用刑事訴訟
    法有關規定外，依道路交通案件處理辦法之規定處理之，則
    依刑事訴訟法第65條規定，期間之計算，依民法之規定，故
    依民法第121條第1項、民法第122 條規定：以日、星期、月
    或年定期間者，以期間末日之終止，為期間之終止。又休息
    日在期間中而非期間之末日者，自不得予以扣除，最高法院
    30年抗字第287 號判例參照。查，本件原處分機關即交通部
    公路總局臺北區監理所板橋監理站於98年7 月20日所為之板
    監裁字裁41-C00000000號裁決書，已於同年月22日由受處分
    人簽收，有該站98年7月20日板監裁字第CO0000000號送達證
    書在卷可稽（原審卷第7 頁）。又原處分機關所在為臺北縣
    板橋市，受處分人係居住於臺北縣中和市，非屬在一個縣轄
    市，應加計2 日在途期間，則受處分人聲明異議之期間至98
    年8月13日即已屆滿。惟受處分人竟遲至98年12月4日始具狀
    向原處分機關聲明異議，有受處分人聲明異議狀上所示原處
    分機關收狀登記戳章可稽（原審卷第4 頁），顯見本件受處
    分人聲明異議，已逾法定之異議期間，且無從補正。又原處
    分機關於前揭裁決書之附記欄第一項內，已明確記載受處分
    人如不服處罰而聲明異議者，其應提出之期限及應遵行之程
    序等事項，受處分人自無不知之理。處分機關依法向受處分
    人之住居所地送達，並無不當之事由，自已發生合法送達之
    效力。受處分人以因不諳法律，不知可以聲明異議以致逾期
    置辯云云，縱若屬實，亦無礙於原裁定受處分人交通違規行
    為之認定，受處分人所辯，委無足取。受處分人雖另以其酒
    駕行為業經臺灣板橋地方法院檢察署檢察官以97年度速偵字
    第4459號為緩起訴處分後，原處分機關再予裁罰，是否有違
    一事不二罰原則云云。惟受處分人聲明異議顯逾法定聲明異
    議期間，且無從補正，縱以前詞置辯，依先程序後實體原則
    ，本院即毋庸審酌實體事項之有無理由。是受處分人提起本
    件抗告，指摘原裁定不當，自非可採。
五、綜上所述，原審以受處分人聲明異議時，已逾法定不變期間
    ，為不合法，因而駁回受處分人之異議，經核並無不當。受
    處分人執持前詞指摘原裁定為不當，為無理由，應予駁回。
據上論結，應依道路交通案件處理辦法第26條，刑事訴訟法第
412條，裁定如主文。
中    華    民    國    99    年    1     月    18    日
            刑事第二十一庭審判長法  官  蔡聰明
                                法  官  趙文
                                法  官  楊力進
以上正本證明與原本無異。
本件不得再抗告。
                                書記官  楊麗娟
中    華    民    國    99    年    1     月    18    日


司法院資訊處製作；財團法人民間司法改革基金會備份。
